ZHUKOV Oleksandr

Profil

Diplômé ingénieur avec de l'expérience dans l'industrie aéronautique et automobile, toujours intéressé par le développement de mécanismes, les technologies informatiques, la conception 3D et la robotique. J'ai décidé de changer le vecteur et d'aller en développement de logiciels.

Compétences techniques et intérêts

• Langues: Python, SQL, R

• Technologies de base: PyCharm, Jupyter Notebook, Linux, Git, GitHub

• Frameworks: Pytest, Unittest, Flask, Django, NumPy

• Logiciels: C.A.T.I.A, AutoCAD, Revit

• **Soft Skills:** Gestion du stress, Organisation, Persévérance

• Domaines d'intérêt: Technologies, Langues, Sport, Literature, Voyages

Education

BAC PRO, Maintenance des Véhicules Option A

AFORPA, Issy-les-Moulineaux

Ingénieur en mécanique de l'aviation et de la construction de fusées

L'Université Nationale Aérospatiale Joukovski

Technicien aeronautique

École technique aéronautique

Kyiv, Ukraine 2014 - 2017

Île-de-France 2021 - 2023

Kyiv, Ukraine 2012 - 2014

Projets personnels

• Fitness Calculator

Mon premier projet, consiste à créer une application de fitness qui aidera à suivre la quantité de calories consommées et l'activité physique quotidienne.

Outils et technologies utilisés: Python, OOP, SQL, Git

Stages, courses

Python Auto-apprentissage

Udema, Coursera

Fevr 2021 - Juill 2021 Stage bases statistiques

CNAM

Formation Autocad 2D, 3D; Revit Meudon la Forêt, Île-de-France Nov 2018 - Janv 2019

AFPA

Formation C.A.T.I.A Meudon la Forêt, Île-de-France Mars 2019 - Mai 2019

AFPA

Expériences professionnelle

Technicien AUDI (Premium Vélizy) Vélizy, Île-de-France 2023 - Actuelle

- Diagnostic et recherche de pannes automobiles
- Réparation de pannes de voiture

Mécanicien BestDrive Châtenay-Malabry, Île-de-France 2021 - 2023

• Réparation de pannes de voiture

Interim Paris, Île-de-France 2018 - 2021

- Manutentionnaire
- Livreur de repas

Technicien Entreprise d'Etat "ANTONOV"

Kyiv, Ukraine 2014 - 2017

- Rédaction des plans de processus de production, sélection d'outils et détermination du temps nécessaire à la mise en oeuvre
- Surveillance des essais (y compris les quarts de nuit)
- Rédaction de rapports sur la préparation aux essais

Mécanicien-testeur Entreprise d'Etat "ANTONOV"

• Assemblage et maintenance des systèmes hydrauliques

• Maintenance des stations hydrauliques du département

Kyiv, Ukraine 2012 - 2014

Languages

• Ukrainien - langue maternelle

• Français - courant

• Russe - langue maternelle

• Anglais - courant